臺灣彰化地方法院刑事判決　　　　　　　　　　　　　九十四年度易字第三二二號
　　公　訴　人　臺灣彰化地方法院檢察署檢察官
　　被　　　告　丙○○　男　二.
右列被告因竊盜案件，經檢察官聲請以簡易判決處刑（九十四年度偵字第三七三號）
，及移送併辦（九十四年度偵字第一一三一號），本院簡易庭認不宜以簡易判決處刑
，移由本院依通常程序審理，被告於準備程序中對檢察官起訴事實為認罪之答辯，經
本院合議庭裁定依簡式審判程序審理，本院判決如左：
    主  文
丙○○連續竊盜，處有期徒刑陸月，如易科罰金，以佰元折算壹日。
    事實及理由
一、丙○○前於民國八十四年間因犯竊盜罪，經本院判處有期徒刑一年二月，緩刑四
    年確定，又於八十五年間因違反槍砲彈藥刀械管制條例等案件，經本院判處有期
    徒刑一年六月，上訴後，經臺灣高等法院臺中分院駁回上訴確定，再於八十七年
    間因違反槍砲彈藥刀械管制條例案件，經本院判處有期徒刑五年二月確定，嗣經
    入監執行，並撤銷前開緩刑接續執行以上各罪後，甫於九十年十月二十三日縮短
    刑期假釋出監，假釋期間保護管束（保護管束期間至九十四年五月二十七日屆滿
    ），詎丙○○在保護管束期間尚不知謹慎其行，竟基於意圖為自己不法所有之概
    括犯意，先後為以下犯行：
    (一)九十三年十一月一日上午十時許，至彰化縣彰化市○○街一二一號二十五弄二
      十四號「聯盈通訊行」內，向甲○○表示欲申辦行動電話，並趁甲○○接待另
      一顧客未及注意之際，竊取甲○○置於辦公桌上之行動電話一支（廠牌：ｉｎ
      ｎｏｓｔｒｅｍ、型號：ｉ２１００、序號：00000000000000
      0號），得手後，隨即於同日下午一時三十一分許，攜至彰化縣彰化市○○路
      八十三號「中民中古手機行」，出售予不知情之張閔鴻，得款新臺幣（以下同
      ）三千五百元花用。
    (二)九十三年十一月二十四日上午十一時許，隨同其女友蔡靜如進入蔡靜如位於彰
      化縣員林鎮○○路○段二三五巷八號之住處時，趁蔡靜如不注意之際，在蔡靜
      如之二伯父丁○○之二樓房間內（房門未上鎖）之皮包裡，竊取丁○○所有之
      大眾銀行信用卡一張（含預借現金密碼函），得手後，復基於意圖為自己不法
      所有之概括犯意，先後於同年月二十四日、二十六日，未經丁○○之同意，連
      續四次持前開信用卡，擅將自密碼函獲悉之密碼輸入自動付款設備而以冒用密
      碼之不正方法，使中華郵政股份有限公司及台中商業銀行之自動付款設備之識
      別系統對真正持卡人之識別陷於錯誤，而由自動付款設備取得大眾銀行貸與丁○○之現金共八萬元（每次二萬元），得手後供己花用。
    (三)九十四年一月三日下午三時許，亦在蔡靜如前開住處，於蔡靜如不知情之情形
      下，在蔡靜如之父蔡曜同之上衣口袋內，竊取蔡曜同所有之現金七千元得手。
    (四)九十四年一月十日上午七時許，利用與蔡靜如借宿在蔡靜如親戚位於彰化縣大
      村鄉○○路一三二號之住處時，在不知情之蔡靜如交付其表哥乙○○所有之自
      小客車鑰匙供其使用該車之際，發現車內置物箱內有現金四千元，遂竊取供己
      花用。
    嗣經甲○○於發現遭竊後報警處理，經警員依據甲○○失竊之行動電話序號調取
    通聯紀錄後，循線查知丙○○前開(一)犯行，並經其自白(二)、(三)、(四)竊盜事實，始
    知悉前情。
二、上開犯罪事實有以下證據可資證明：
    (一)被告丙○○於偵查中及本院審理時之自白；
    (二)證人即被害人甲○○、丁○○、乙○○於警詢之陳述；
    (三)證人即張閔鴻、陳淑華、蔡廖佳容於警詢之證述；
    (四)通聯調閱查詢單一紙；
    (五)讓渡切結書一紙；
    (六)大眾銀行信用卡消費明細表一紙；
    (七)臺灣高等法院被告前案紀錄表一份。
三、被告前開事實(二)、(三)、(四)竊盜犯行及使用竊得之信用卡預借現金之以不正方法由
    自動付款設備取財犯罪事實，雖未據檢察官提起公訴，惟前揭以不正方法由自動
    付款設備取財罪與事實(二)之竊盜犯行，有牽連犯之裁判上一罪關係，而事實(二)、
    (三)、(四)之竊盜犯行與已起訴之事實(一)竊盜罪，有連續犯之裁判上一罪關係，自均
    為起訴效力所及，且經檢察官移送併辦（九十四年度偵字第一一三一號），本院
    自應併予審理，附此敘明。
四、應依刑事訴訟法第四百五十二條、第二百七十三條之一第一項、第二百九十九條
    第一項前段、第三百十條之二、第四百五十四條第一項，刑法第五十六條、第三
    百二十條第一項、第三百三十九條之二第一項、第五十五條、第四十一條第一項
    前段，罰金罰鍰提高標準條例第一條前段、第二條，判決如主文。
五、如不服本判決，應於判決送達後十日內向本院提出上訴狀，上訴於臺灣高等法院
    臺中分院（須附繕本）。
中      華      民      國    九十四    年      五      月     十三     日
                                     臺灣彰化地方法院刑事第二庭
                                       法      官  許  雅  婷
右正本證明與原本無異。
如不服本判決，應於判決送達後十日內向本院提出上訴狀( 須附繕本 )。
告訴人或被害人對於判決如有不服具備理由請求檢察官上訴者，其上訴期間之計算係
以檢察官收受判決正本之日期為準。
                                       法院書記官  黃  幼  華
中      華      民      國    九十四    年      五      月     十六     日
附錄本案論罪科刑法條全文：
中華民國刑法第三百二十條第一項
意圖為自己或第三人不法之所有，而竊取他人之動產者，為竊盜罪，處五
年以下有期徒刑、拘役或五百元以下罰金。
中華民國刑法第三百三十九條之二
意圖為自己或第三人不法之所有，以不正方法由自動付款設備取得他人之
物者，處三年以下有期徒刑、拘役或一萬元以下罰金。
以前項方法得財產上不法之利益或使第三人得之者，亦同。
